臺灣屏東地方法院刑事判決　　　　　　　 96年度易字第790號
公　訴　人　臺灣屏東地方法院檢察署檢察官
被　　　告　甲○○
上列被告因竊盜案件，經檢察官提起公訴（96年度偵字第5176號
），被告於本院準備程序中就被訴事實為有罪之陳述，經本院裁
定改依簡式審判程序審理，判決如下：
    主  文
甲○○犯如附表所示之罪，各處如附表所示之刑。應執行有期徒
刑壹年陸月。
    事  實
一、甲○○前於民國92年間因傷害案件，經本院以93年度簡字第
    211 號判處有期徒刑5 月確定，又因施用毒品案件，經臺灣
    高等法院高雄分院以93年度上訴字第198 號判處有期徒刑9
    月與7 月確定，再因竊盜案件，經臺灣高雄地方法院以93年
    度簡上字第35號判處有期徒刑1 年2 月確定，以上四項有期
    徒刑經臺灣高雄地方法院以94年度聲字第4444號裁定定應執
    行有期徒刑2 年9 月確定，於95年12月6 日縮刑期滿。詎猶
    不知悔改，竟意圖為自己不法之所有之竊盜犯意，分別於如
    附表所示之時間、地點，以如附表所示之徒手或攜帶其所有
    足供兇器使用之T 型扳手（如附表編號二）等竊盜方式，先
    後竊取如附表所示等被害人之財物（所竊財物均詳如附表所
    示），共計4 件。嗣於96年8 月6 日16時許，甲○○駕駛甫
    竊得之無號牌自小貨車（引擎號碼2G25─H38577號，即附表
    編號四所示之車）行經屏東縣九如鄉○○街、光復街口時，
    與案外人鄭淑雵所駕駛之車牌號碼S8─5578號自小客車發生
    擦撞，旋即下車逃跑，經警在屏東縣九如鄉○○街71巷30號
    前追捕而查獲。
二、案經屏東縣警察局里港分局報請臺灣屏東地方法院檢察署檢
    察官偵查起訴。
    理  由
壹、程序方面
一、按除被告所犯為死刑、無期徒刑、最輕本刑為3 年以上有期
    徒刑之罪或高等法院管轄第一審案件者外，於法院行準備程
    序進行中，被告先就被訴事實為有罪之陳述時，審判長得告
    知被告簡式審判程序之旨，並聽取當事人、代理人、辯護人
    及輔佐人之意見後，裁定進行簡式審判程序；且受命法官行
    準備程序，與法院或審判長有同一之權限；又簡式審判程序
    之證據調查，不受刑事訴訟法第159 條第1 項、第161 條之
    2 、第161 條之3 、第163 條之1 及第164 條至第170 條規
    定之限制，刑事訴訟法第273 條之1 第1 項、第279 條第2
    項前段、第273 條之2 分別定有明文。被告甲○○所為係犯
    死刑、無期徒刑、最輕本刑為3 年以上有期徒刑以外之罪，
    其於準備程序中就被訴事實為有罪之陳述，經法官告知簡式
    審判程序之旨，並聽取公訴人、被告之意見後，本院裁定改
    行簡式審判程序，合先敘明。
貳、實體部分
一、上開犯罪事實業據被告甲○○坦承不諱，核與如附表所示之
    各被害人之指述、證人胡淑娟、陳信宏、鄭淑雵之證述情節
    均相符，復有偵查報告、扣押筆錄、扣押物品目錄表、贓物
    認領保管單4 紙、屏東縣警察局車輛協尋電腦輸入單2 張、
    照片10張附卷可稽，被告之自白核與事實相符，本件事證已
    明，被告犯行洵堪認定。
二、按刑法第321 條第1 項第3 款之攜帶兇器竊盜罪，係以行為
    人攜帶兇器竊盜為其加重條件，此所謂兇器，其種類並無限
    制，凡客觀上足對人之生命、身體、安全構成威脅，具有危
    險性之兇器均屬之，且祇須行竊時攜帶此種具有危險性之兇
    器為已足，並不以攜帶之初有行兇之意圖為必要（最高法院
    74年3 月19日刑庭總會決議參照）。查未扣案之T 型扳手1
    支，以之攻擊於人，於客觀上均足以為殺害或傷害人之生命
    、身體之器械，堪認為兇器。核被告甲○○所為，就如附表
    編號一、三、四所示之事實，係犯刑法第320 條第1 項之竊
    盜罪；如附表編號二所示之事實，係犯刑法第321 條第1 項
    第3 款之攜帶兇器竊盜罪。被告所犯上開數罪間，犯意各別
    ，行為互殊，應予分論併罰。另檢察官起訴書雖認被告如附
    表編號一所示之犯罪時間為96年6 月21日，然被告於警詢中
    係供承乃於96年6 月22日下午17時許所竊取，且其確係於96
    年6 月22日下午17時54分持之前往屏東縣九如鄉○○路景峰
    資源回收場變賣一情，亦業經證人胡淑娟、陳信宏於警詢中
    證述明確（見警卷第7 頁96年8 月7 日警詢筆錄、第27頁、
    第31頁96年8 月6 日警詢筆錄）；另起訴書雖認被告如附表
    編號四所示之犯罪時間為96年8 月6 日下午15時50分許，然
    被告於偵訊中亦係自承於當日下午15時至16時許之某時竊取
    （見偵卷第7 頁96年8 月7 日偵訊筆錄），足見被告竊取時
    間應如附表編號一、四所示，檢察官起訴之犯罪時間容有誤
    會。又被告前於92年間因傷害案件，經本院以93年度簡字第
    211 號判處有期徒刑5 月確定，又因施用毒品案件，經臺灣
    高等法院高雄分院以93年度上訴字第198 號判處有期徒刑9
    月與7 月確定，再因竊盜案件，經臺灣高雄地方法院以93年
    度簡上字第35號判處有期徒刑1 年2 月確定，以上四項有期
    徒刑經臺灣高雄地方法院以94年度聲字第4444號裁定定應執
    行有期徒刑2 年9 月確定，於95年12月6 日縮刑期滿一情，
    有臺灣屏東地方法院檢察署刑案資料查註紀錄表、臺灣高等
    法院被告全國前案紀錄表各1 紙附卷可稽，其於5 年以內故
    意再犯本件有期徒刑之罪，為累犯，應各依刑法第47條第1
    項之規定加重其刑。爰審酌被告素行非佳，竟不知以正當工
    作賺取財物，而一再任意行竊他人財物，造成他人財產損失
    ，且於附表編號二所示之犯行乃持兇器竊盜，易致危害，所
    得財物價值均非鉅及犯後坦承犯行等一切情狀，分別量處如
    附表主文欄所示之刑，並定其應執行之刑，以資懲戒。又被
    告如附表標號二所示行竊用之T 型扳手1 支，雖係供犯罪所
    用之物，且為被告所有，然未扣案，遍查全卷亦乏證據證明
    現仍存在，為免日後執行之困難，爰不另為沒收之諭知，併
    此敘明。
據上論斷，應依刑事訴訟法第299 條第1 項前段、第273 條之1
第1 項，刑法第320 條第1 項、第321 條第1 項第3 款、第47條
第1項、第51條第5 款，判決如主文。
本案經檢察官顏珮珊到庭執行職務。
中　　華　　民　　國　　96　　年　　9 　　月　　29　　日
                  刑事第一庭    法  官  羅培毓
以上正本證明與原本無異。
如不服本判決應於收受本判決送達後10日內向本院提出上訴書狀
，其未敘述上訴理由者，並得於提起上訴後10日內向本院補提理
由書狀（均須按他造當事人之人數附繕本）「切勿逕送上級法院
」
中　　華　　民　　國　　96　　年　　9 　　月　　29　　日
                                書記官  張儷薾
附表：
┌──┬──────┬────────┬──────────┬───┬──────┬──────┐
│編號│  竊取時間  │   竊取地點     │     行為方式       │被害人│    備註    │   主文     │
├──┼──────┼────────┼──────────┼───┼──────┼──────┤
│ 一 │96.06.22.   │屏東縣九如鄉三民│徒手竊取鐵條5-6支。 │戊○○│起訴書誤載為│甲○○竊盜，│
│    │17:00.      │路133號前       │                    │      │96.06.21    │累犯，處有期│
│    │            │                │                    │      │            │徒刑月    │
├──┼──────┼────────┼──────────┼───┼──────┼──────┤
│    │96.06.21.   │屏東縣屏東市中山│持T型板手竊取WPR─  │使用人│            │羅振川攜帶兇│
│ 二 │23:10~翌日  │路44號前        │471號輕機車。       │丙○○│            │器竊盜，累犯│
│    │07:10 間之某│                │                    │車主  │            │，處有期徒刑│
│    │時          │                │                    │林三德│            │拾月        │
├──┼──────┼────────┼──────────┼───┼──────┼──────┤
│    │96.06.18.~  │屏東市○○路、自│鑰匙未拔，徒手竊取WH│使用人│            │甲○○竊盜，│
│ 三 │96.06.23.   │由路口          │─3607號箱型車      │丁○○│            │累犯，處有期│
│    │03:45 間之某│                │                    │車主  │            │徒刑肆月    │
│    │時          │                │                    │潘榮智│            │            │
├──┼──────┼────────┼──────────┼───┼──────┼──────┤
│ 四 │96.08.06.   │屏東縣九如鄉仁愛│鑰匙未拔，徒手竊取無│乙○○│起訴書誤載為│甲○○竊盜，│
│    │15:00~ 16:00│街11巷21號前    │號牌（引擎號碼2G25─│      │15:50       │累犯，處有期│
│    │之某時      │                │H38577號）自小貨車  │      │            │徒刑肆月    │
└──┴──────┴────────┴──────────┴───┴──────┴──────┘
附錄本案論罪科刑法條：
中華民國刑法第320條
(普通竊盜罪、竊佔罪)
意圖為自己或第三人不法之所有，而竊取他人之動產者，為竊盜
罪，處五年以下有期徒刑、拘役或五百元以下罰金。
意圖為自己或第三人不法之利益，而竊佔他人之不動產者，依前
項之規定處斷。
前二項之未遂犯罰之。
中華民國刑法第321條
犯竊盜罪而有左列情形之一者，處六月以上、五年以下有期徒刑
：
一  於夜間侵入住宅或有人居住之建築物、船艦或隱匿其內而犯
    之者。
二  毀越門扇、牆垣或其他安全設備而犯之者。
三  攜帶兇器而犯之者。
四  結夥三人以上而犯之者。
五  乘火災、水災或其他災害之際而犯之者。
六  在車站或埠頭而犯之者。
前項之未遂犯罰之。
